【裁判字號】    98,訴緝,35
【裁判日期】    980721
【裁判案由】    強盜等
【裁判全文】
臺灣彰化地方法院刑事判決              98年度訴緝字第35號
公  訴  人  臺灣彰化地方法院檢察署檢察官
被      告  巫紀烽
指定辯護人  洪錫爵律師
上列被告因強盜等案件，經檢察官提起公訴（95年度偵字第624
號），本院判決如下：
    主  文
巫紀烽犯攜帶兇器強盜罪，累犯，處有期徒刑柒年肆月，扣案之
水果刀壹把沒收；又犯過失傷害罪，處有期徒刑月；又犯肇事
致人傷害逃逸罪，累犯，處有期徒刑柒月。應執行有期徒刑柒年
拾月，扣案之水果刀壹把沒收。
    犯 罪 事 實
一、巫紀烽前因違反肅清煙毒條例及麻醉藥品管理條例等案件，
    經台灣台中地方法院以84年度訴字第2408號判決判處有期徒
    刑1年10月、7月，應執行有期徒刑2年2月確定，又因違反懲
    治盜匪條例案件，經台灣台中地方法院以85年度訴字第66號
    判決判處有期徒刑3年6月確定，復因竊盜案件，經台灣台中
    地方法院以85年度易字第2309號判決判處有期徒刑6月確定
    ，前開案件嗣經裁定應執行有期徒刑6年，入監執行後，於
    民國（下同）88年2月10日假釋出獄付保護管束（第1案），
    詎其於保護管束期間，再因犯竊盜案件，經台灣台中地方法
    院以88年度易字第3917號判決判處有期徒刑8月確定（第2案
    ），第1案之假釋亦因而經裁定撤銷令入監所執行殘刑，並
    與第2案接續執行，甫於92年9月21日縮短刑期執行完畢。詎
    其仍不知悔改，因無代步工具，竟萌為自己不法所有之意圖
    ，於95年1月9日16時20分許，在臺中市○區○○路2段71巷
    13號前，見車牌號碼OK-1917號自小客車未熄火暫停於路旁
    ，而駕駛人楊淳勻則為協助友人整理嬰兒推車而下車抱著友
    人嬰兒立於車旁，巫紀烽乃趁機潛入該車駕駛座內欲竊取該
    車，然旋遭楊淳勻查覺而亦立即進入副駕駛座內，並伸手欲
    拔取車鑰匙將該車熄火，巫紀烽見狀，竟變更為強盜之犯意
    ，持其所有客觀上足供兇器使用之水果刀1把向楊淳勻揮舞
    ，並朝其頸部比劃，以此方式至使楊淳勻不能抗拒，而下車
    任由巫紀烽駕駛該車離去。又巫紀烽前於同日上午某時，服
    用行政院衛生署草屯療養院醫生處方開立之助眠劑、抗焦慮
    藥、抗憂鬱藥、精神安定劑、止痛藥等藥物後，其明知服用
    上開藥物會有疲憊無力、嗜睡、精神恍惚等副作用，竟仍於
    強盜上開自小客車得手後，駕駛該車沿中投公路欲至南投縣
    草屯鎮，迄行經彰化縣芬園鄉時，因服用上開藥物後所引起
    之極度疲憊感，其雖有暫停於路旁稍事休憩，仍感覺疲憊及
    精神恍惚，而達不能安全駕駛動力交通工具之程度，竟仍繼
    續駕車前行，嗣於同日18時40分許，行經彰化縣芬園鄉○○
    村○○街66號前，原應注意汽車駕駛人服用相類於迷幻藥、
    麻醉藥品之管制藥品者，不得駕車，又汽車行駛時，駕駛人
    應注意車前狀況，並隨時採取必要之安全措施，而依當時天
    候晴、夜間有照明、柏油路面乾燥無缺陷、無障礙物、視距
    良好等路況，又無不能注意之特別情事，竟疏未注意，因服
    用上開藥品作用致精神恍惚、意識不清，且有控車不穩之情
    形，適游朝成騎乘車牌號碼KOO- 960號機車搭載游洪寶月於
    對向由北往南方向行駛，見狀即暫停等待巫紀烽先行通過，
    惟巫紀烽仍因上開藥品作用，且未注意車前狀況，而以其所
    駕駛之自小客車車頭直接撞擊至游朝成所騎乘之機車車頭，
    致人車倒地，游朝成因此受有左撓骨閉鎖性骨折、左膝擦傷
    等傷害（游洪寶月未受傷；所涉刑法第185條之3之公共危險
    罪嫌未據起訴）。詎巫紀烽明知已因駕車發生碰撞而肇事及
    有致人受傷之情形，然因恐為警查獲其所駕駛之車輛係強盜
    而得，竟另基於駕車肇事逃逸之犯意，未報警處理，亦未救
    助受傷之人或將受傷之人送醫救治，即逕自駕車逃逸。嗣因
    游朝成之子游明燦接獲鄰居通知，旋即報警處理，並會同警
    方循線於同日19時15分許，在臺中縣烏日鄉○○村○○路16
    號前，查獲巫紀烽及上開自小客車（含置放於車內之行動電
    話1支與現金新台幣8百元，均業經楊淳勻領回），且當場扣
    得巫紀烽所有，已供其為強盜犯行所用之水果刀1把，因而
    查悉全情。
二、案經楊淳勻、游朝成訴由彰化縣警察局彰化分局報請台灣彰
    化地方法院檢察署檢察官偵查起訴。
    理  由
一、本案下列據以認定本件犯罪事實所憑之供述證據及非供述證
    據，經公訴人及辯護人閱卷後，詢之公訴人、辯護人及被告
    均同意全部證據之證據能力，是後述所引用證據之證據能力
    均無疑義，合先敘明。
二、認定犯罪事實所憑之證據
（一）上揭犯罪事實，業據被告巫紀烽於警、偵訊中及本院準備
      程序與審理時均坦承不諱，核與告訴人楊淳勻、游朝成於
      警、偵訊中之證述；證人游洪寶月於警、偵訊中之證述；
      證人游明燦於警詢中之證述，情節均相符，復有扣押筆錄
      與扣押物品目錄表1份、贓物認領保管單1紙、道路交通事
      故現場圖1份、道路交通事故調查報告表（一）（二）各1
      份、佑民綜合醫院診斷證明書1紙、車籍作業系統-查詢認
      可資料2紙、告訴人楊淳勻指認犯罪嫌疑人照片2幀、車禍
      現場及車損照片共11幀及查獲照片2幀等在卷足憑，並有
      被告所有之水果刀1把扣案可資佐證，堪認被告之自白應
      予事實相符，洵堪採信。
（二）按刑法上之強盜罪，係指意圖為自己或第三人不法之所有
      ，以強暴、脅迫、藥劑、催眠術或他法，至使不能抗拒，
      而取他人之物或使其交付者；而所謂「不能抗拒」，係指
      行為人所為之強暴、脅迫等不法行為，就當時之具體事實
      ，予以客觀之判斷，足使被害人身體上或精神上達於不能
      或顯難抗拒之程度而言，縱令被害人並無抗拒行為，仍於
      強盜罪之成立，不生影響（最高法院91年度台上字第290
      號、80年度台上字第2598號判決意旨參照）。查被告正值
      青壯之年，且體型壯碩，持足以傷人生命、身體之利器之
      水果刀，朝一手無任何器械之女子揮舞，並朝其頸部比畫
      ，而強取其財物，衡諸雙方之狀況及被告對告訴人楊淳勻
      施強暴、脅迫之情節，在客觀上堪認已足以壓抑告訴人楊
      淳勻之自由意志，而使其達於不能抗拒之程度，否則告訴
      人楊淳勻豈會停止原欲將該車熄火，以阻止被告將車駛離
      之舉，而自行下車任被告駕車離去？顯見告訴人楊淳勻於
      彼時確處於不能抗拒之狀態無訛，故堪認被告於上開時、
      地，強取告訴人楊淳勻自小客車之行為，確已該當於刑法
      上之強盜罪。
（三）次按汽車駕駛人吸食迷幻藥、麻醉藥品或其相類似管制藥
      品者，不得駕車；又汽車行駛時，駕駛人應注意車前狀況
      ，並隨時採取必要之安全措施，道路交通安全規則第114
      條第3款、第94條第3項分別定有明文，被告考領有普通小
      型車駕駛執照，有其駕駛執照影本1份可按，自具備上開
      知識，其駕車時自應注意上述有關道路交通安全之各種狀
      況，且依道路交通事故調查報告表（一）所示車禍發生當
      時天候晴、夜間有照明、柏油路面乾燥無缺陷、無障礙物
      、視距良好等情況，並無不能注意之情事，竟於服用相類
      似於迷幻藥或麻醉藥品之管制藥品後貿然駕車因而肇事，
      致告訴人游朝成受傷，被告若能遵行上開交通規則，則
      本件車禍必能避免發生，是被告對於本件車禍之發生顯有
      過失；且其過失行為與告訴人游朝成所受之上開傷害間復
      具有相當因果關係，是被告上開過失傷害之犯行亦堪予認
      定。
（四）再按刑法第185條之4肇事逃逸罪，以處罰肇事後逃逸之駕
      駛人為目的，俾促使駕駛人於肇事後能對被害人即時救護
      ，以減少死傷，是該罪之成立祇以行為人有駕駛動力交通
      工具肇事，致人死傷而逃逸之事實為已足，至行為人之肇
      事有否過失？其是否明知被害人有死傷情形，則均非所問
      （最高法院91年度台上字第137號、92年度台上字第4468
      號判決意旨參照）。查被告駕駛自小客車肇事，並因而致
      告訴人游朝成受傷乙節，業已詳如前述，且被告迭於警、
      偵訊中及本院審理時亦均坦承知悉其駕車肇事致人受傷等
      情，然竟未採取任何救護或其他必要措施，亦未向警察機
      關報告，即速行駕車離去，其肇事逃逸之犯行亦甚明確。
（五）綜上所述，本件事證已臻明確，被告上開犯行均堪認定，
      應分別依法論科。
三、論罪科刑
（一）按強盜與竊盜，僅係取得財物之手段不同，而於圖為不法
      所有，以非法方法取得他人財物之點，兩者並無差異，故
      行竊尚未得手，或在同一盜所竊得部分財物後，猶繼續其
      竊盜犯行時，經事主發覺，乃於中途變更竊取手段為強劫
      ，因其圖為不法所有取得他人財物之犯意，仍相一貫，其
      竊盜時之行為即屬其強盜行為之一部，應僅成立強盜罪，
      不另論以竊盜罪（最高法院24年上字第4673號判例、91年
      度台上字第1034號、第4389號判決意旨參照），查本件被
      告原係欲趁告訴人楊淳勻不知之際，竊取其所駕駛之自小
      客車，然因旋為告訴人楊淳勻所發覺，而當場施以強暴、
      脅迫，變更竊取手段為強劫，業如前述，揆諸上開說明，
      其此部分所為應僅成立一強盜罪，至其前所為之竊盜行為
      應認已屬強盜行為之一部而不另論罪，合先敘明。次按犯
      強盜罪而有刑法第321條第1項各款情形之一者，應論以同
      法第330條第1項之加重強盜罪；又刑法第321條第1項第3
      款所謂之「攜帶兇器」，其兇器種類並無限制，凡客觀上
      足以對人之生命、身體、安全構成威脅，具有危險性之兇
      器均屬之，且祇須行為時攜帶此種具有危險性之兇器為已
      足，不以攜帶之初有行兇之意圖或行為時已有使用為必要
      （最高法院92年度台上字第1847號判決意旨參照）。查被
      告持以強取告訴人楊淳勻財物之水果刀，刀刃鋒利、刀刃
      長約15公分、刀刃最寬部分約為2點5公分，此業據本院調
      取扣案之水果刀當庭勘驗屬實，堪認對人之生命、身體可
      造成危險，客觀上可供兇器之用，是被告持以強盜他人財
      物，核其所為係犯刑法第330條第1項之攜帶兇器強盜罪。
      另被告於強盜得手後，駕駛該自小客車肇事，因而致告訴
      人游朝成受傷，且於肇事後因懼為警查獲其強盜犯行而駕
      車逃逸，核其此部分所為係另分別犯刑法第284條第1項前
      段之過失傷害罪及同法第185條之4肇事致人傷害逃逸罪。
（二）被告行為後，刑法已於94年2月2日修正公布、刑法施行法
      則於95年6月14日修正公布，並均於95年7月1日施行。而
      修正後刑法第2條第1項規定：「行為後法律有變更者，適
      用行為時之法律。但行為後之法律有利於行為人者，適用
      最有利於行為人之法律。」係規範行為後法律變更所生新
      舊法律比較適用之準據法，於新法施行後，應適用修正後
      刑法第2條第1項之規定，為「從舊從輕」之比較。另於比
      較時應就罪刑有關之共犯、未遂犯、想像競合犯、牽連犯
      、連續犯、結合犯，以及累犯加重、自首減輕暨其他法定
      加減原因（如身分加減）與加減比例等一切情形，本於「
      統一性及整體性原則」，綜其全部罪刑之結果而為比較。
      經查：
１、刑法第47條關於累犯之規定，修正前刑法第47條係規定行為
    人不論故意犯或過失犯，均有累犯規定之適用；而修正後刑
    法第47條第1項則限於行為人故意犯罪，始有累犯規定之適
    用，查本件被告所犯加重強盜及肇事致人傷害逃逸等犯行均
    係屬「故意犯」，無論適用修正前、後之刑法，均構成累犯
    ，而依法均應加重其刑，並無何差異，是其此部分所犯之罪
    經比較修正前、後之規定，修正後之刑法並無較有利於被告
    ；惟被告另犯之過失傷害犯行，則係屬「過失犯」，依修正
    前刑法第47條規定雖應論以累犯，並依法加重其刑，然依修
    正後同條第1項之規定，則不構成累犯，而無庸加重其刑，
    是其所犯過失傷害罪部分經比較修正前、後之規定，自以修
    正後刑法第47條之規定，對被告較為有利。
２、刑法第33條第5款關於罰金刑之規定，由「罰金：一元以上
    」修正為「罰金：新臺幣一千元以上，以百元計算之」，是
    關於被告所犯刑法第284條第1項過失傷害罪之罰金最低本刑
    部分，依修正後刑法第33條第5款之規定為1千元，而依被告
    行為時即修正前刑法第33條第5款規定則為銀元1元，若換算
    為新臺幣僅為新臺幣3元，經比較修正前後之規定，修正後
    之規定並無較有利於被告。
３、綜合上述各條文修正前、後之比較，揆諸前揭最高法院決議
    及修正後刑法第2條第1項規定之「從舊從輕」原則，就被告
    所犯之加重強盜及肇事致人傷害逃逸2罪，修正後之刑法並
    無較有利於被告，此部分自應適用被告行為時之法律即修正
    前刑法第47條之規定；且依從刑附屬於主刑之原則，有關加
    重強盜罪部分從刑沒收之規定，亦應從屬適用修正前刑法第
    38條之規定。另就被告所犯過失傷害罪部分，該罪之法定罪
    低度刑之罰金刑雖以修正前之規定對被告較為有利，然依修
    正前刑法之規定即應論以累犯，將使最重本刑即有期徒刑部
    分最高得加重至二分之一，經綜合比較結果，當以修正後之
    刑法較有利於被告，故被告所犯過失傷害罪部分應依修正後
    刑法第47條第1項、第33條第5款等規定論處。
４、另刑法於95年7月1日修正施行前，刑法分則編有關罰金刑之
    貨幣單位係銀元，且應依廢止前罰金罰鍰提高標準條例第1
    條之規定，按各該具體條文制定或修正之先後，定其罰金刑
    部分提高之倍數。惟因刑法施行法業已增訂第1條之1規定：
    「中華民國九十四年一月七日刑法修正施行後，刑法分則編
    所定罰金之貨幣單位為新臺幣。九十四年一月七日刑法修正
    時，刑法分則編未修正之條文定有罰金者，自九十四年一月
    七日刑法修正施行後，就其所定數額提高為三十倍。但七十
    二年六月二十六日至九十四年一月七日新增或修正之條文，
    就其所定數額提高為三倍。」亦即，自95年7月1日起，刑法
    分則編所定罰金之貨幣單位，由原來之銀元改為新臺幣，且
    94年1月7日刑法修正時，刑法分則編未修正之條文定有罰金
    者，自95年7月1日起，有關罰金之數額提高為30倍。換言之
    ，刑法施行法第1條之1施行後，罰金刑之貨幣單位雖有「銀
    元」、「新臺幣」之更易，惟適用結果之罰金刑最高額度則
    無二致。再參照刑法施行法第1條之1之立法理由說明：「考
    量新修正之刑法施行後，不再適用現行法規所定貨幣單位折
    算新臺幣條例，為使罰金數額趨於一致，避免衍生新舊法比
    較適用問題，以緩和實務適用法律之衝擊，於不變動罰金數
    額之前提下，爰為第二項規定。」可知本條規定之目的，即
    在於避免就罰金之提高部分再比較新舊法，應屬修正後刑法
    第2條之特別規定，而應優先適用，毋庸再依修正後刑法第2
    條第1項規定，比較刑法施行法第1條之1及廢止前罰金罰鍰
    提高標準條例第1條之規定何者有利於被告，附此敘明。
（三）被告前開所犯攜帶兇器強盜、過失傷害及肇事致人傷害逃
      逸3罪間，犯意各別，行為互殊，應予分論併罰。又查被
      告前因違反肅清煙毒條例及麻醉藥品管理條例等案件，經
      台灣台中地方法院以84年度訴字第2408號判決判處有期徒
      刑1年10月、7月，應執行有期徒刑2年2月確定，又因違反
      懲治盜匪條例案件，經台灣台中地方法院以85年度訴字第
      66號判決判處有期徒刑3年6月確定，復因竊盜案件，經台
      灣台中地方法院以85年度易字第2309號判決判處有期徒刑
      6月確定，前開案件嗣經裁定應執行有期徒刑6年，入監執
      行後，於88年2月10日假釋出獄付保護管束（第1案），詎
      其於保護管束期間，再因犯竊盜案件，經台灣台中地方法
      院以88年度易字第3917號判決判處有期徒刑8月確定（第2
      案），第1案之假釋亦因而經裁定撤銷令入監所執行殘刑
      ，並與第2案接續執行，甫於92年9月21日縮短刑期執行完
      畢等情，有其臺灣彰化地方法院檢察署刑案資料查註紀錄
      表及臺灣高等法院被告前案紀錄表各1份在卷可參，被告
      於受有期徒刑之執行完畢後，5年內再犯本件攜帶兇器強
      盜及肇事致人傷害逃逸等有期徒刑以上刑之罪，均為累犯
      ，應依修正前刑法第47條規定加重其刑；至被告雖另犯過
      失傷害之有期徒刑以上之罪，然此部分經比較修正前後之
      法律後認應適用修正後刑法之規定（理由詳前），而修正
      後刑法第47條第1項規定需故意再犯有期徒刑以上之罪者
      ，方能論以累犯，故此部分過失犯行並不構成累犯，附此
      敘明。
（四）爰審酌被告正值青壯之年，身體四肢健全，竟不思以正當
      途徑獲取所需，僅因無代步工具，即持刀強盜他人車輛，
      任意攫取他人財物，並造成被害人心理、精神之恐慌、不
      安；另明知服用助眠劑、抗焦慮藥、抗憂鬱藥、精神安定
      劑、止痛藥等藥物後，有疲憊無力、嗜睡、精神恍惚等副
      作用，竟仍駕車上路，漠視一般往來公眾及駕駛人之用路
      安全而致肇事，且於肇事後猶未報警處理或為必要之救護
      ，反棄受傷之被害人於不顧，被告前開所為惡性均非輕、
      對社會治安所生危害之程度亦均甚鉅，復參諸被告過失行
      為之程度、被害人所受之傷勢、被告強盜之手段與所得財
      物之價值，暨被告前已有違反懲治盜匪條例及竊盜等前科
      紀錄（參其前案紀錄表），素行非佳，迄今均未與告訴人
      達成和解，惟考量其犯後坦承一切犯行，態度良好，顯有
      悔意，及其犯罪動機、生活狀況、智識程度等一切情狀，
      分別量處如主文所示之刑。另查被告行為後，刑法關於「
      定應執行刑」之規定，亦已修正公布施行【參酌最高法院
      95 年度第8次刑事庭會議決議，並未敘明該部分應與罪刑
      有關之共犯、未遂犯、想像競合犯、牽連犯、連續犯、結
      合犯，以及累犯加重、自首減輕暨其他法定加減原因（如
      身分加減）與加減例等一切情形，綜合而為比較，依明示
      其一排除其餘之法理，關於數罪併罰定應執行刑部分自不
      在此綜合比較之範圍，是於新法施行後，應依新法第2條
      第1項之規定，適用最有利於行為人之法律】：修正前刑
      法第51條第5款係規定：宣告多數有期徒刑合併定應執行
      刑者，不得逾20年；而修正後同法第5款規定則調高為30
      年，經比較新、舊法結果，因被告所犯上開各罪所宣告之
      多數有期徒刑合計並未逾20年，故修法前後之規定，對被
      告定其應執行刑，並無任何不同，被告行為後之法律並無
      較有利於被告，認應適用修正前之刑法第51條之規定，定
      其應執行之刑。
（五）至辯護人以被告僅有持刀朝告訴人楊淳勻揮舞，而無實際
      傷害之行為，且猶任由告訴人楊淳勻取走其置放於車內之
      皮包等情為由，就被告所犯攜帶兇器強盜罪部分聲請依刑
      法第59條規定酌減其刑，惟按刑法第59條之得酌量減輕其
      刑者，必須犯罪另有特殊之原因與環境等情，而在客觀上
      足以引起一般同情，認為即予宣告法定最低度刑其猶嫌過
      重者，始有其適用；至於犯罪之動機、犯罪之手段或犯罪
      後之態度等情狀，僅可為法定刑內從輕科刑之標準，不得
      據為酌量減輕之理由（最高法院著有91年度臺上字第733
      號判決意旨可參），本院審酌被告持刀強盜他人財物不僅
      輕忽他人財產法益，並嚴重破獲社會秩序及民眾安全，更
      造成被害人心理難以抹滅之恐懼，顯不宜輕縱，且本件被
      告犯罪當時之情狀，亦衡與一般加重強盜犯罪無異，無從
      認被告有何堪可憫恕之處，而辯護人所辯情節依前開判決
      意旨亦難認與刑法第59條之規定相符，故本院綜合上情，
      認被告所犯加重強盜罪部分仍不應予酌減其刑。另被告於
      行為後，中華民國96年罪犯減刑條例業於96年7月4日公布
      ，並自同年月16日起施行，依該條例第2條規定，犯罪在
      96 年4月24日以前者，除本條例另有規定外，應予減刑；
      又依該條例第5條規定，於本條例施行前，經通緝而未於
      中華民國96年12月31日以前自動歸案接受偵查、審判或執
      行者，不得依本條例減刑。查本件被告所犯上開各罪之犯
      罪時間雖均在96年4月24日以前，然其所犯攜帶兇器強盜
      罪部分屬該條例第3條第1項第15款所列舉不應予減刑之罪
      ，另所犯過失傷害及肇事致人受傷逃逸2罪雖均非屬該條
      例第3條所列舉不予減刑之罪，惟被告前經本院合法傳拘
      均未到案，本院因而於95年5月11日發布通緝在案，並於
      98年5月27日將被告緝獲歸案，此有本院通緝書及臺灣高
      等法院通緝紀錄表各1份在卷可按，足見被告係於中華民
      國96年罪犯減刑條例施行前，經通緝而未自動歸案接受審
      判者，依前揭規定，其所犯過失傷害及肇事致人受傷逃逸
      2罪亦不得再邀減刑之寬典，是被告所犯上開各罪均無從
      依中華民國96年罪犯減刑條例予以減刑，均併予敘明。
（六）扣案之水果刀1把，係被告所有，且已供其施行強盜犯罪
      所用，業據被告供承在卷，爰依修正前刑法第38條第1項
      第2款規定，併予宣告沒收。
據上論斷，應依刑事訴訟法第299條第1項前段，刑法第2條第1項
、第330條第1項、第284條第1項、第185條之4、第47條（修正前
）、第51條第5款（修正前）、第38條第1項第2款（修正前），
刑法施行法第1 條之1 ，判決如主文。
本案經檢察官余建國到庭執行職務。
中    華    民    國    98    年    7     月    21    日
                  刑事第七庭      審判長法官  簡璽容
                                  法      官  郭麗萍
                                  法      官  胡宜如
以上正本證明與原本無異。
如不服本判決應於收受判決後10日內向本院提出上訴書狀，並
應敘述具體理由。其未敘述上訴理由者，應於上訴期間屆滿後
20日內向本院補提理由書(均須按他造當事人之人數附繕本)
「切勿逕送上級法院」。
告訴人或被害人對於判決如有不服具備理由請求檢察官上訴者，
其上訴期間之計算係以檢察官收受判決正本之日期為準。
中    華    民    國    98    年    7     月    22    日
                                  書  記  官  詹國立
附錄本案論罪科刑法條全文：
中華民國刑法第330條
（加重強盜罪）
犯強盜罪而有第 321 條第 1 項各款情形之一者，處 7 年以上有
期徒刑。
前項之未遂犯罰之。
中華民國刑法第284條
（過失傷害罪）
因過失傷害人者，處 6 月以下有期徒刑、拘役或 5 百元以下罰
金，致重傷者，處1年以下有期徒刑、拘役或5百元以下罰金。
從事業務之人，因業務上之過失傷害人者，處 1 年以下有期徒刑
、拘役或1 千元以下罰金，致重傷者，處 3 年以下有期徒刑、
拘役或2千元以下罰金。
中華民國刑法第185條之4
（肇事遺棄罪）
駕駛動力交通工具肇事，致人死傷而逃逸者，處 6 月以上 5 年
以下有期徒刑。

司法院資訊處製作；財團法人民間司法改革基金會備份。
